hr-HR: Vrsta cipele s visokom potpeticom: Cipele d'Orsay s remenom za gležanj; Cipele na petu s remenom za gležanj; Brogue cipele na petu; Klasične d'Orsay cipele; Klasične cipele na petu; Salonke; Mary-Jane; Natikače na petu; Oxford cipele na petu; Platforme; Cipele d'Orsay otvorene pete; Cipele otvorene pete s potpeticom; Cipele d'Orsay s T-remenom; Cipele na petu s T-remenom; Cipele s punim potplatom; Ostalo
tr: Topuk ayakkabı türü: Ayak bileği kayışlı d'Orsay; Bilekten bağlamalı topuklu ayakkabılar; Brogue topuklu ayakkabılar; Klasik d'Orsay; Klasik topuklu ayakkabılar; Makosen ayakkabılar; Mary-Jane topuklu; Katır topuklu; Oxford topuklu; Platform topuklu; Arkası açık d'Orsay; Arkası açık topuklu; T kayışlı d'Orsay; T kayışlı topuklu; Kama topuklu; Diğer
bg-BG: Тип обувки на ток: Каишка на глезена d'Orsay; Ботуши с каишка на глезена; Обувки с броги; Класически д'Орсе; Класически дамски; Дамски тип „мокасина“; Токчета Mary-Jane; Токчета тип „Mule“; Токчета Оксфорд; Токчета на платформа; Слингбек d'Orsay; Токчета Слингбек; Т-образна каишка d'Orsay; Класически дамски с Т-образни каишки; Клиновидни токчета; Други
de: Absatzschuhtyp: Knöchelriemchen d'Orsay; Knöchelriemchen-Pumps; Brogues mit Absatz; Klassische d'Orsay; Klassische Pumps; Loafer-Pumps; Mary-Jane-Pumps; Pantoletten; Oxford-Absätze; Plateauschuhe; Slingback d'Orsay; Slingback-Pumps; T-Riemen d'Orsay; Pumps mit T-Riemen; Keilabsätze; Sonstiges
sv: Typ av klackskor: Sandaler med ankelremmar; Pumps med ankelremmar; Brogues-klackar; Classic d'Orsay; Classic pumps; Loafer pumps; Mary-Jane klackar; Mule klackar; Oxford klackar; Plattformsklackar; Slingback d'Orsay; Slingback-klackar; T-rem d'Orsay; Pumps med T-remmar; Kilklackar; Övrigt
pt-PT: Tipo de sapato de salto: Tira no tornozelo e plataforma d'Orsay; Tira no tornozelo e plataforma Pumps; Saltos Brogues; Clássicos d'Orsay; Classic pumps; Loafer pumps; Saltos Mary-Jane; Saltos de mules; Saltos Oxford; Salto plataforma; Slingback d'Orsay; Saltos Slingback; Tira no tornozelo e plataforma d'Orsay; Tira no tornozelo e plataforma Pumps; Saltos de cunha; Outro
ja: ヒールシュータイプ: アンクルストラップ オルセー; アンクルストラップパンプス; ブローグヒール; クラシック オルセー; クラシックパンプス; ローファーパンプス; メリージェーンヒール; ミュールヒール; オックスフォードヒール; プラットフォームヒール; スリングバック オルセー; スリングバックヒール; Tストラップ オルセー; Tストラップパンプス; ウェッジヒール; その他
cs: Typ boty na podpatku: Kotníkový pásek d'Orsay; Lodičky s páskem na kotníky; Brogues podpatky; Classic d'Orsay; Klasické lodičky; Loafer lodičky; Mary-Jane podpatky; Mulové podpatky; Oxford podpatky; Platformové podpatky; Slingback d'Orsay; Slingback podpatky; T-strap d'Orsay; T-strap lodičky; Klínové podpatky; Jiné
nl: Type hakschoen: d'Orsay met enkelbandje; Pumps met enkelbandje; Brogues-hakken; Klassieke d'Orsay; Klassieke pumps; Loafer-pumps; Mary-Jane hakken; Muiltjes hakken; Oxford-hakken; Platformhakken; Slingback d'Orsay; Slingback hakken; d'Orsay met t-band; Pumps met t-band; Sleehakken; Andere
sl-SI: Vrsta čevlja s peto: Pašček za gleženj d'Orsay; Salonarji s platformo in paščkom na gležnju; Brogue s peto; Klasični d'Orsay; Klasični salonarji s platformo; Mokasini s platformo in peto; Čevlji z peto Mary-Jane; Natikač s peto; Oxford s peto; Pete s platformo; Pašček zadaj d'Orsay; S paščkom na peti; Pašček med prsti d'Orsay; Salonarji s platformo in paščkom med prsti; Polna peta; Drugo
it: Tipo di scarpa con tacco: Cinturino alla caviglia d'Orsay; Ballerine con cinturino alla caviglia; Tacchi francesine; Classico d'Orsay; Ballerine classiche; Ballerine mocassini; Tacchi Mary Jane; Tacchi a mulo; Tacchi Oxford; Tacchi con plateau; Slingback d'Orsay; Tacchi slingback; Cinturino a T d'Orsay; Ballerine con cinturino a T; Tacchi a zeppa; Altro
da: Type af hælsko: Ankelstrop d'Orsay; Pumps med ankelrem; Brogues-hæle; Klassisk d'Orsay; Klassiske pumps; Loafer-pumps; Mary-Jane-hæle; Muldyrshæle; Oxford-hæle; Platformshæle; Slingback d'Orsay; Slingback-hæle; T-strop d'Orsay; T-strop-pumps; Kilehæle; Andet
lt-LT: Aukštakulnių batų tipas: Dirželiu segami d'Orsay; Dirželiu segami aukštakulniai; Brogai su kulniukais; Klasikiniai d'Orsay; Klasikiniai aukštakulniai; Aukštakulniai loaferiai; Užsegami per keltį aukštakulniai; Mulės su kulniukais; Aukštakulniai oksfordai; Batai su platforma; D'Orsay atviru kulnu; Aukštakulniai atviru kulnu; D'Orsay su T formos dirželiu; Sukštakulniai su T formos dirželiu; Platforminiai bateliai; Kita
hu: Cipősarok típusa: Bokapántos d'Orsay; Bokapántos pumps; Brogues sarok; Klasszikus d'Orsay; Klasszikus pumps; Loafer pumps; Mary-Jane sarok; Mule sarok; Oxford sarok; Platform sarok; Slingback d'Orsay; Slingback sarok; T-pántos d'Orsay; T-pántos pumps; Éksarok; Egyéb
en: Heel shoe type: Ankle-strap d'Orsay; Ankle-strap pumps; Brogues heels; Classic d'Orsay; Classic pumps; Loafer pumps; Mary-Jane heels; Mule heels; Oxford heels; Platform heels; Slingback d'Orsay; Slingback heels; T-strap d'Orsay; T-strap pumps; Wedge heels; Other
nb: Hælskotype: d’Orsay med ankelrem; Pumps med ankelrem; Brogues-hæler; Klassisk d'Orsay; Klassiske pumps; Loaferpumps; Mary-Jane-hæler; Mule-hæler; Oxford-hæler; Plattformhæler; Slingback d'Orsay; Slingback-hæler; d’Orsay med T-rem; Pumps med T-rem; Kilehæler; Annet
zh-TW: 鞋跟類型: 繞踝綁帶奧賽鞋; 繞踝綁帶高跟鞋; 雕花高跟鞋; 經典奧賽鞋; 經典高跟鞋; 樂福粗跟鞋; 瑪麗珍高跟鞋; 穆勒高跟鞋; 牛津高跟鞋; 厚底高跟鞋; 後繫帶奧賽鞋; 後繫帶高跟鞋; T 字奧賽鞋; T 字粗跟鞋; 楔形高跟鞋; 其他
fr: Type de chaussure à talon: Bride à la cheville d’Orsay; Escarpins à bride à la cheville; Talons richelieu; Classique d’Orsay; Escarpins classiques; Escarpins mocassins; Talons Mary-Jane; Talons mules; Talons Oxford; Talons à plateforme; Bride arrière d’Orsay; Talons à bride arrière; Bretelle d’Orsay; Escarpins à bretelle; Talons compensés; Autre
es: Tipo de zapato de tacón: D'Orsay con correa al tobillo; Salón con correa al tobillo; Tacones Brogues; D'Orsay clásico; Salón clásico; Salón mocasines; Tacones Mary-Jane; Tacones de zapatilla; Tacones Oxford; Tacones de plataforma; Slingback d'Orsay; Tacones Slingback; D'Orsay con correa en T; Salón con correa en T; Tacones de cuña; Otros
sk-SK: Typ topánky na podpätku: Remienok na členky d'Orsay; Lodičky s remienkom na členky; Podpätky Brogues; Klasický d'Orsay; Klasické lodičky; Lodičky loafer; Podpätky Mary-Jane; Mulové podpätky; Podpätky Oxford; Platformové podpätky; Slingback d'Orsay; Podpätky Slingback; Remienok d'Orsay v tvare T; Lodičky s remienkom v tvare T; Klinové podpätky; Iné
ko: 힐 슈즈 타입: 앵클 스트랩 d'Orsay; 앵클 스트랩 펌프스; 브로그 힐; 클래식 d'Orsay; 클래식 펌프스; 로퍼 펌프스; Mary-Jane 힐; Mule 힐; 옥스퍼드 힐; 플랫폼 힐; 슬링백 d'Orsay; 슬링백 힐; T-스트랩 도르세; T 스트랩 펌프스; 웨지 힐; 기타
ru: Тип обуви на каблуке: Туфли д'Орсе с ремешком на щиколотке; Туфли-лодочки с ремешком на щиколотке; Туфли-броги; Классические туфли д'Орсе; Классические туфли-лодочки; Туфли-лоферы; Мэри-Джейн на каблуке; Мюли на каблуке; Оксфорды на каблуке; Туфли на платформе; Босоножки д'Орсе; Туфли с открытой пяткой; Туфли д'Орсе с Т-образным ремешком; Туфли-лодочки с Т-образным ремешком; Туфли на танкетке; Другой
zh-CN: 高跟鞋类型: 踝带奥赛鞋; 踝带高跟鞋; 布洛克高跟鞋; 经典奥赛鞋; 经典高跟鞋; 高跟乐福鞋; 玛丽珍高跟鞋; 高跟穆勒鞋; 高跟牛津鞋; 厚底高跟鞋; 露跟奥赛鞋; 露跟高跟鞋; 丁字形奥赛鞋; 丁字形高跟鞋; 坡跟鞋; 其他
vi: Kiểu già caoy gót: Ankle-strap d'Orsay; Giày cao gót có dây đeo mắt cá chân; Giày cao gót Brogue; d'Orsay cổ điển; Giày cao gót cổ điển; Giày loafer; Giày cao gót Mary-Jane; Giày cao gót; Giày cao gót Oxford; Giày cao gót đế dày; Giày quai hậu d'Orsay; Giày cao gót quai hậu; Giày d'Orsay quai chữ T; Giày cao gót quai chữ T; Giày cao gót đế xuồng; Khác
pt-BR: Tipo de sapato de salto: Ankle strap d'Orsay; Sapatilhas ankle strap; Salto Brogues; Clássico d’Orsay; Sapatilhas clássicas; Sapatilhas tipo mocassim; Salto Mary-Jane; Salto Mule; Salto Oxford; Salto plataforma; Slingback d'Orsay; Salto tipo slingback; Tira em T d'Orsay; Sapatilhas com tira em T; Salto Anabela; Outro
ro-RO: Tip pantof cu toc: Pantofi d'Orsay cu curea pe gleznă; Pantofi pumps cu curea pe gleznă; Pantofi Brogues cu toc; Pantofi d'Orsay clasici; Pantofi pumps clasici; Pantofi loafer tip pumps; Pantofi Mary-Jane cu toc; Saboți mule cu toc; Pantofi Oxford cu toc; Pantofi cu toc și platformă; Pantofi d'Orsay cu baretă la spate; Pantofi cu toc și baretă la spate; Pantofi d'Orsay cu curea în T; Pantofi pumps cu curea în T; Pantofi cu platformă; Altele
fi: Korkokengän tyyppi: Nilkkahihna d'Orsay; Nilkkahihnakorkokengät; Brogue-kengät; Klassinen d'Orsay; Klassiset korkokengät; Loafer-kengät; Mary Jane -korkokengät; Mule-korkokengät; Oxford-korkokengät; Platform-korkokengät; Slingback d'Orsay; Slingback-korkokengät; T-hihna D'Orsay; T-hihna -korkokengät; Kiilakorkokengät; Muu
pl: Rodzaj buta na obcasie: Buty d'Orsay wiązane na kostce; Czółenka wiązane na kostce; Brogsy na obcasie; Klasyczne buty d’Orsay; Klasyczne czółenka; Czółenka typu loafer; Obcasy Mary-Jane; Obcasy mule; Obcasy Oxford; Obcasy na platformie; Buty d'Orsay z odkrytą piętą; Buty na obcasie z odkrytą piętą; Buty d'Orsay z paskiem T; Czółenka z paskiem T; Buty na koturnie; Inne
th: ประเภทรองเท้าส้นสูง: Ankle-strap d'Orsay; Ankle-strap Pumps; Brogues Heels; Classic d'Orsay; Classic Pumps; Loafer Pumps; Mary-Jane Heels; Mule Heels; Oxford Heels; Platform Heels; Slingback d'Orsay; Slingback Heels; T-strap d'Orsay; T-strap Pumps; Wedge Heels; อื่นๆ
el: Τύπος υποδήματος με τακούνι: d'Orsay με λουράκι αστραγάλου; Μπαλαρίνες με λουράκι αστραγάλου; Γόβες Brogues; Κλασικά d'Orsay; Κλασικές μπαλαρίνες; Μπαλαρίνες Loafer; Γόβες Mary-Jane; Γόβες Mule; Γόβες Oxford; Γόβες πλατφόρμα; Slingback d'Orsay; Γόβες slingback; T-strap d'Orsay; Μπαλαρίνες T-strap; Σφηνοειδείς γόβες; Άλλο